臺灣板橋地方法院刑事判決　　　　　　　　　　　　　九十三年度易字第七０三號
　　公　訴　人　臺灣板橋地方法院檢察署檢察官
　　被　　　告　丁○○
右列被告因竊盜案件，經檢察官聲請簡易判決處刑（九十三年度偵字第四九０五號、
九十三年度偵字第九五六一號），本院認不宜以簡易判決處刑，改依通常程序判決如
左：
    主  文
丁○○連續竊盜，累犯，處有期徒刑捌月。
    事  實
一、丁○○前曾因竊盜罪，經本院於民國九十二年四月十日判處有期徒刑四月，如易
    科罰金，以三百元折算一日確定，於九十二年五月二十七日易科罰金執行完畢；
    復因竊盜罪，經本院於九十二年十一月二十五日判處有期徒刑六月，如易科罰金
    ，以三百元折算一日確定，現尚待執行中（僅九十二年四月十日判處罪刑之竊盜
    罪在本案構成累犯）。詎猶不知悔改，基於意圖為自己不法所有之概括犯意，先
    於九十三年一月十二日上午十時許，在臺北縣土城市○○街二五號大潤發賣場之
    停車場內，趁丙○○停車卸貨之際，竊取丙○○所有置於車號五四一二─ＦＧ號
    自小貨車駕駛座上之ＮＯＫＩＡ三三三０型行動電話一支（內含門號00000
    00000號ＳＩＭ卡一張），得手後，將上開行動電話內之ＳＩＭ卡丟棄而將
    行動電話據為己有。復承同前竊盜之概括犯意，於同年二月二十日下午一時許，
    在臺北縣樹林市○○街○段一三五巷二號之五前，趁甲○○停車送貨之際，連續
    竊取甲○○所有置於車號七Ｂ─九五五七號自小客車內之國際牌ＩＥ五八八型行
    動電話一支（內含門號0000000000號ＳＩＭ卡一張）、皮包一只（內
    有甲○○所有之現金新臺幣【下同】七百元、日盛銀行信用卡一張、慶豐銀行信
    用卡一張【卡號：0000000000000000號】、富邦銀行信用卡一
    張【卡號：0000000000000000號】、國泰世華銀行提款卡一張
    【帳號000000000000號】及記事本一本），得手後，將上開行動電
    話（含ＳＩＭ卡）丟棄，且因發現所竊得之記事本內記載有前揭信用卡預借現金
    密碼及提款卡密碼，遂意圖為自己不法之所有，自同日下午三時十八分許起至同
    日下午三時四十六分許止，在臺北縣樹林市○○街五一巷一號７—便利商店內
    ，接續十五次將前揭竊得之慶豐銀行信用卡、富邦銀行信用卡、國泰世華銀行提
    款卡依附表所示之次序分別插入該店內之中國信託銀行自動櫃員機（機臺號碼0
    0000000）之自動付款設備，並依序鍵入記事本上所載之慶豐銀行信用卡
    、富邦銀行信用卡之預借現金密碼、國泰世華銀行提款卡之提款密碼，以冒用密
    碼之不正方法，使該自動櫃員機之識別系統對真正持卡人之識別陷於錯誤，而依
    序提領如附表所示之金額，共計詐得現金十萬一千元（檢察官誤載為十萬一千七
    百元，應予更正）。嗣丙○○及甲○○報案後，始經警循線查獲上情。
二、案經臺北縣政府警察局土城分局及樹林分局報請臺灣板橋地方法院檢察署檢察官
    偵查後聲請簡易判決處刑。
    理  由
一、訊據被告丁○○對於在右揭時地竊取被害人丙○○之行動電話一支及被害人甲○○之行動電話一支、皮包等物，並以不正方法由自動付款設備詐領財物之犯行固
    坦承不諱，惟辯稱：伊所竊取丙○○之行動電話型號為ＮＯＫＩＡ三三一五型云
    云。惟查：右揭事實，業據被害人丙○○、甲○○於警詢中指訴綦詳（見九十三
    年度核退字第一五０五號第十八頁至第二十六頁、九十三年度核退字第三六七一
    號第七頁至第十四頁），並經證人盛建文於警詢中對於被告竊取丙○○財物之過
    程證述無訛（見九十三年度核退字第一五０五號第二十九頁至第三十頁）。至被
    告雖以前開情詞置辯，而被害人丙○○在本院審理時雖經傳喚未到，惟其在警詢
    時指稱被告竊取其行動電話之陳述，既為被告所不爭執，且與證人盛建文之證述
    核無不合，既經證明具有可信之特別狀況，且為證明犯罪事實之存否所必要，依
    刑事訴訟法第一百五十九條之三第三款之規定，自具有證據能力。再按諸經驗法
    則，行動電話使用者對於自己使用之行動電話廠牌、型號，理應最為清楚知曉，
    是被害人丙○○對於自己遭竊之行動電話型號應無指陳錯誤之可能，故被告竊取
    之被害人丙○○行動電話型號，應為被害人丙○○指訴之ＮＯＫＩＡ三三三０型
    無誤。此外，並有中國信託銀行自動櫃員機監視錄影帶翻拍相片二幀、慶豐銀行
    信用卡消費明細表、富邦銀行信用卡交易明細、國泰世華銀行存摺明細各一紙在
    卷可稽（見九十三年度核退字第三六七一號第十五頁、第十七頁至第十九頁）。
    綜上所述，被告前開辯解，要非可採，本件事證明確，其犯行洵堪認定，應予依
    法論科。
二、核被告所為，係犯刑法第三百二十條第一項之普通竊盜罪、同法第三百三十九條
    之二第一項之以不正方法由自動付款設備取財罪。被告先後二次竊盜犯行，時間
    緊接，方法相同，所犯係構成要件相同之罪名，顯係基於概括犯意反覆為之，為
    連續犯，應依刑法第五十六條之規定論以一罪，並加重其刑。至檢察官原聲請簡
    易判決處刑意旨雖認被告在前揭時地所竊取之丙○○行動電話，共計有和信Ｉ─
    ＭＯＤＥ行動電話、ＮＯＫＩＡ三三三０型行動電話各一支，惟嗣經檢察官於九
    十三年十一月二日本院審理期日，就被告竊取丙○○所有之和信Ｉ─ＭＯＤＥ行
    動電話之事實予以減縮，併此敘明。復按，連續犯之成立，除主觀上須基於一個
    概括之犯意外，客觀上須先後數行為，逐次實施而具連續性，侵害數個同性質之
    法益，其每一前行為與次行為，依一般社會健全觀念，在時間差距上，可以分開
    ，在刑法評價上，各具獨立性，每次行為皆可獨立成罪，構成同一之罪名，始足
    當之；如數行為於同時同地或密切接近之時地實施，侵害同一之法益，各行為之
    獨立性極為薄弱，依一般社會健全觀念，在時間差距上，難以強行分開，在刑法
    評價上，以視為數個舉動之接續施行，合為包括之一行為予以評價，較為合理，
    則屬接續犯，而為包括之一罪，最高法院八十六年台上字第三二九五號判例可資
    參照。查被告持被害人甲○○如附表所示之信用卡或提款卡，自九十三年二月二
    十日下午三時十八分許起至同日下午三時四十六分許止，在臺北縣樹林市○○街
    五一巷一號７—便利商店內之中國信託銀行自動櫃員機，以冒用密碼之不正方
    法，自該自動付款設備在附表所示之時間接續詐領現金十五次共計得款十萬一千
    元，堪認係基於單一不法意圖之多次接續動作，屬接續犯，應僅論以一個以不正
    方法由自動付款設備取財罪之犯行。至檢察官就被告多次以不正方法由自動付款
    。又被告所犯連續竊盜罪及以不正方法由自動付款設備取財罪間，有原因結果之
    牽連關係，依刑法第五十五條之規定，應從一較重之連續竊盜罪處斷。末查，被
    告前於九十二年間因犯竊盜罪，經本院判處有期徒刑四月，如易科罰金，以三百
    元折算一日確定，於九十二年五月二十七日易科罰金執行完畢，有臺灣高等法院
    被告全國前案紀錄表一份在卷可證，其於有期徒刑執行完畢後，五年以內再犯本
    件有期徒刑以上之罪，為累犯，應依刑法第四十七條規定加重其刑，並遞加重之
    。爰審酌被告前已多次因竊盜犯行而負刑責，當知竊盜行為之違法性及可罰性，
    詎不知悛悔，復犯本案，且所得財物高達十萬餘元，並斟酌其犯罪動機、目的、
    手段及犯後尚能坦承犯行等一切情狀，量處如主文所示之刑，以示懲儆。
據上論斷，應依刑事訴訟法第四百五十二條、第二百九十九條第一項前段，刑法第五
十六條、第三百二十條第一項、第三百三十九條之二第一項、第五十五條、第四十七
條，罰金罰鍰提高標準條例第一條前段，判決如主文。
本案經檢察官乙○○到庭執行職務
中　　　華　　　民　　　國　　九十三　　　年　　　十一　　月　　十六　　日
                              臺灣板橋地方法院刑事第十一庭
                                  審判長法  官  潘翠雪
                                        法  官  楊明佳
                                        法  官  王士珮
右正本證明與原本無異。
如不服本判決，應於判決送達後十日內，向本院提出上訴狀。
                                        書記官  程欣怡
中　　　華　　　民　　　國　　九十三　　年　　 十一 　　月　　 十六 　　日
附錄本案論罪科刑法條全文
刑法第三百二十條第一項：
意圖為自己或第三人不法之所有，而竊取他人之動產者，為竊盜罪，處五年以下有期
徒刑、拘役或五百元以下罰金。
刑法第三百三十九條之二第一項：
意圖為自己或第三人不法之所有，以不正方法由自動付款設備取得他人之物者，處三
年以下有期徒刑、拘役或一萬元以下罰金。
附表
┌─────────────────────────────────────┐
│丁○○九十三年二月二十日使用甲○○信用卡及提款卡提款明細表（單位：新臺幣）│
├────┬────────────┬──────────┬────────┤
│  編號  │ 提領時間               │  信用卡／提款卡    │　提領金額      │
├────┼────────────┼──────────┼────────┤
│  一    │ 十五時十八分五十秒     │  慶豐銀行信用卡    │   五千元       │
├────┼────────────┼──────────┼────────┤
│  二    │ 十五時十九分三十秒     │  同右              │   二萬元       │
├────┼────────────┼──────────┼────────┤
│  三    │ 十五時二十分十秒       │  同右              │   二萬元       │
├────┼────────────┼──────────┼────────┤
│  四    │ 十五時二十分五十秒     │  同右              │   二萬元       │
├────┼────────────┼──────────┼────────┤
│  五    │ 十五時二十三分四十五秒 │  富邦銀行信用卡    │   五千元       │
├────┼────────────┼──────────┼────────┤
│  六    │ 十五時二十四分三十一秒 │  同右              │   五千元       │
├────┼────────────┼──────────┼────────┤
│  七    │ 十五時二十六分五十秒   │  慶豐銀行信用卡    │   五千元       │
├────┼────────────┼──────────┼────────┤
│  八    │ 十五時二十七分三十秒   │  同右              │   五千元       │
├────┼────────────┼──────────┼────────┤
│  九    │ 十五時二十八分二十秒   │  同右              │   二千元       │
├────┼────────────┼──────────┼────────┤
│  十    │ 十五時三十四分四十秒   │  同右              │   一千元       │
├────┼────────────┼──────────┼────────┤
│  十一  │ 十五時三十五分二十秒   │  同右              │   一千元       │
├────┼────────────┼──────────┼────────┤
│  十二  │ 十五時四十三分         │  國泰世華銀行提款卡│   五千元       │
├────┼────────────┼──────────┼────────┤
│  十三  │ 十五時四十四分         │  同右              │   五千元       │
├────┼────────────┼──────────┼────────┤
│  十四  │ 十五時四十五分         │  同右              │   一千元       │
├────┼────────────┼──────────┼────────┤
│  十五  │ 十五時四十六分         │  同右              │   一千元       │
└────┴────────────┴──────────┴────────┘
